臺灣桃園地方法院刑事判決　　　　　　　　　　　　九十三年度訴字第一九００號
　　公　訴　人　臺灣桃園地方法院檢察署檢察官
　　被　　　告　甲○○　男　3.
上列被告因違反槍砲彈藥刀械管制條例案件，經檢察官提起公訴
（93年度偵字第11028 號），被告於準備程序認罪，本院合議庭
裁定由受命法官獨任進行簡式審判程序，判決如下：
    主  文
甲○○未經許可，持有具殺傷力可發射子彈之改造手槍，累犯，
處有期徒刑壹年月，併科罰金新台幣拾萬元。罰金部分如易服
勞役，以銀元佰元即新臺幣玖佰元折算壹日。
扣案如附表編號一之改造貝瑞塔（ＢＥＲＥＴＴＡ）八四型半自
動手槍壹把（含彈匣壹個）、編號三之槍管壹支、編號九之火藥
壹包及編號十一之彈匣壹個、均沒收。
    事  實
一、甲○○前因偽造文書案件，經台灣台北地方法院以八十八年
    度訴字第八七八號判決，處有期徒刑八月確定；再因施用毒
    品案件，經同法院八十九年度易字第一四二０號判決，處有
    期徒刑五月確定，並以九十年度聲字第六０二號裁定，定執
    行刑為有期徒刑一年；又因施用毒品案件，經台灣基隆地方
    法院以九十年度易字第一０七號判決，處有期徒刑八月確定
    ；於民國九十一年九月二十八日入監執行，並於九十三年三
    月八日縮刑期滿執行完畢（構成累犯）；再因施用毒品案件
    ，經本院於九十三年十月二十八日，以九十三年度壢簡字第
    一四六八號判決，處有期徒刑四月確定（尚未執行）。
二、詎甲○○仍不知悔改，明知具殺傷力可發射金屬或子彈之槍
    砲、子彈、火藥（彈藥之主要組成零件），為修正前槍砲彈
    藥刀械管制條例第十一條、第十二條、第十三條明定未經許
    可不得持有，竟於九十三年五月中旬某日，在桃園縣中壢市
    ○○路六七○號七樓之三居住處所，執持佔有具殺傷力之改
    造貝瑞塔（ＢＥＲＥＴＴＡ）廠八四型半自動手槍乙把（含
    彈匣一個）、改造子彈十一顆。嗣於九十三年七月二日十四
    時三十分許，為警持本院核發之搜索票在上址查獲，並扣得
    上開具殺傷力之改造手槍一支、具殺傷力之改造子彈三顆（
    全部鑑驗試射無餘）、火藥一包（六公克）、不具殺傷力之
    改造手槍一支、制式子彈一顆、改造子彈八顆、子彈半成品
    四顆、槍管二支、玩具槍零件一批及底火八十五個等物。
三、案經桃園縣政府警察局中壢分局報請臺灣桃園地方法院檢察
    署檢察官偵查起訴。
　　理  由
一、本件被告甲○○所犯係死刑、無期徒刑、最輕本刑為三年以
    上有期徒刑以外之罪，其於準備程序中就被訴事實為有罪之
    陳述，經法官告知簡式審判程序之旨，並聽取公訴人、被告
    之意見後，依刑事訴訟法第二百七十三條之一第一項規定，
    經本院合議庭裁定，由受命法官獨任進行簡式審判程序，並
    為審理判決，合先敘明。
二、上揭犯罪事實，業據被告甲○○於警詢、檢察官偵訊及本院
    審理中坦承不諱，經查：
  (一)被告上開犯行，有上揭數量之改造手槍、子彈、火藥扣案可
    資佐證，而該批改造手槍、子彈經送內政部警政署刑事警察
    局鑑驗結果：(1)附表編號一槍枝一把（槍枝管制編號：00
    00000000，含彈匣一個），認係由仿貝瑞塔（ＢＥ
    ＲＥＴＴＡ）廠八四型半自動手槍製造之玩具手槍換裝土造
    金屬槍管而成之改造手槍，機械性能良好，可擊發適用子彈
    ，認具殺傷力。(2)另編號五改造手槍一把（槍枝管制編號：
    0000000000，另含編號十一彈匣一個），認係仿
    貝瑞塔（ＢＥＲＥＴＴＡ）廠八四型半自動手槍製造之玩具
    手槍，經檢視其槍管內具阻鐵，無法供發射彈丸使用，認不
    具殺傷力。(3)另編號二之改造子彈十一顆，其中試射四顆，
    一顆可擊發認具有殺傷力，三顆無法擊發，認不具殺傷力；
    而就驗餘子彈七顆，經再送鑑驗結果，其中二顆均可擊發，
    認均具殺傷力，另五顆均無法擊發，認均不具殺傷力。(4)至
    編號四之制式子彈一顆，經實際試射無法擊發，認係不發彈
    ，有該局先後出具九十三年八月二十六日、九十四年四月四
    日刑鑑字第０九三０一四０三一八號、第00000000
    00號之槍彈鑑定書、函各一件、鑑定照片八張附卷可稽。
    此外，並有本院核發之九十三年度聲搜字第五四八號搜索票
    、中壢分局扣押筆錄、扣押物品目錄表各一件、現場照片十
    四張附卷足參。
  (二)再扣案附表編號六之子彈半成品四顆，均認係玩具金屬彈殼
    ；而編號三之槍管一支，認係土造金屬槍管半成品，堪認係
    槍枝主要零件；且編號七之槍管一支，則認係玩具金屬槍管
    ，內具阻鐵，應不具殺傷力。又編號八之玩具槍零件一批，
    分屬玩具金屬槍身、玩具金屬滑套、玩具金屬彈匣、玩具槍
    用護木、玩具槍用保險鈕，應認非係槍枝主要零件，亦有該
    局九十四年二月二十二日刑鑑字第０九三０二六二三八九號
    函一件附鑑定照片五張在卷足佐；另編號十一彈匣一個、編
    號九之火藥一包，為槍砲、子彈之主要組成零件（成分）。
    是除該編號三、九、十一之不具阻鐵之槍管一支、火藥一包
    ，係槍枝、子彈主要零件外，則因彈殼、玩具槍亦非屬槍砲
    彈藥刀械管制條例所列管之子彈、槍枝，餘玩具槍部分零件
    ，亦非屬同法所列管之槍枝、子彈主要組成零件。
  (三)被告上揭自白，與卷內積極證據核屬相符，洵堪採信；是被
    告確有未經許可持有具殺傷力可發射子彈之改造手槍、子彈
    之行為，事證明確，犯行堪以認定。
二、按扣案之改造手槍二支（各含彈匣一個）、子彈、火藥，係
    屬修正前槍砲彈藥刀械管制條例第四條第一項第一款、第二
    款所稱之「手槍」、「彈藥」，而彈匣、槍管、火藥則為同
    條例第四條第三項所規範手槍、彈藥之主要零件。次按，槍
    砲彈藥刀械管制條例已於民國九十四年一月二十六日經總統
    公布，於同年月二十八日正式施行，就未經許可持有具殺傷
    力之改造手槍之行為，修正施行前（舊法）第十一條第四項
    係規定：「未經許可，持有、寄藏或意圖販賣而陳列第一項
    所列槍砲者，處一年以上七年以下有期徒刑，併科新臺幣七
    百萬元以下罰金」，修正後（新法）已刪除第十一條之規定
    ，並改於第八條第四項規定：「未經許可，持有、寄藏或意
    圖販賣而陳列第一項所列槍枝者，處三年以上十年以下有期
    徒刑，併科新台幣七百萬元以下罰金」，經比較新、舊法之
    結果，新法所定刑度顯較舊法為重，依刑法第二條第一項但
    書，自應適用修正前同條例第十一條第四項之規定論處。另
    就未經許可持有子彈之行為，同條例第十二條第四項、第十
    三條第四項就其要件及刑度並未修正變更，為此，並無適用
    刑法第二條第一項規定比較新舊法之問題，並予敘明。
三、核被告甲○○所為，係犯修正前槍砲彈藥刀械管制條例第十
    一條第四項、第十二條第四項、第十三條第四項之未經許可
    持有具殺傷力可發射子彈之改造手槍、子彈、彈藥之主要組
    成零件等罪。本件公訴人就被告所犯未經許可持有彈藥之主
    要組成零件罪部分，雖未經起訴，惟與上揭論罪部分間，有
    想像競合之裁判上一罪關係，為起訴效力所及，本院自得依
    法審究。被告以一持有行為同時觸犯上開三罪名，為想像競
    合犯，依刑法第五十五條前段規定，應從較重之修正前同條
    例第十一條第四項之未經許可持有具殺傷力可發射子彈之手
    槍罪處斷。被告前因偽造文書、施用毒品等案件，經法院先
    後判處有期徒刑八月、五月，並定執行刑一年確定；再因施
    用毒品案件，經法院判處有期徒刑八月確定，於九十一年九
    月二十八日入監執行，並於九十三年三月八日縮刑期滿執行
    完畢，其於五年以內再犯本件有期徒刑以上之罪，為累犯，
    依刑法第四十七條規定，應予加重其刑。爰審酌被告有多次
    前科，且年輕力壯，不思戳力正業竟鋌而走險，公然攜槍彈
    外出，對於人身安全、社會治安可能造成之危害不輕，暨其
    犯罪之動機、目的、手段，犯罪時所受之刺激及其品行、生
    活狀況、智識程度為高中肄業、犯罪所生之損害，及犯罪後
    於警、偵、審程序坦承犯行，態度良好等一切情狀，量處如
    主文所示之刑，且予併科罰金。併科罰金部分，並宣告易服
    勞役之折算標準，以資懲儆。
四、又槍砲彈藥刀械管制條例第四條第一項第二款及第十二條就
    子彈已定義為供各式槍砲所使用，應以具殺傷力為要件，雖
    具子彈外形，若為土造子彈，則仍應具備供各式槍砲所使用
    者，方屬違禁物，始在沒收之列。扣案如附表(1)編號一所示
    之之改造貝瑞塔（ＢＥＲＥＴＴＡ）四型半自動手槍乙把（
    含彈匣一個，槍枝管制編號：0000000000號），
    編號三之槍管一支、編號九之火藥一包（六公克）、編號十
    一之彈匣一個，核為同條例第四條第一項第一、二款及第二
    項所定之槍枝、彈藥及其主要組成零件，均屬違禁物，依刑
    事訴訟法第三十八條第一項第一款規定，併予諭知均沒收。
    (2)另編號二之改造子彈十一顆，經先後全部鑑定試射完畢，
    子彈三顆可擊發，具殺傷力；八顆無法擊發，均不具殺傷力
    ，均僅餘彈殼已無殺傷力。而編號五之改造手槍一支（槍枝
    管制編號：0000000000號，所含編號十一彈匣一
    個已宣告沒收如上述），認不具殺傷力；編號四之制式子彈
    一顆，經實際試射無法擊發，認係不發彈；至編號七之改造
    槍管一支，因內具阻鐵，無法供擊發；編號八之玩具槍零件
    一批，分屬玩具金屬槍身、玩具金屬滑套、玩具金屬彈匣、
    玩具槍用護木、玩具槍用保險鈕，以及編號十之底火，均非
    屬同條例列管之槍枝或其主要組成零件，亦不具殺傷力，有
    上開鑑定報告、函可稽，非供本件被告犯罪所用之物，爰均
    不予宣告沒收，附此敘明。
五、據上論斷，應依刑事訴訟法第299 條第1 項前段、第273 條
    之1 第1 項，修正前槍砲彈藥刀械管制條例第11條第4 項、
    第12條第4 項、第13條第4 項，刑法第11條前段、第2 條第
    1 項但書、第55條、第47條、第42條第2 項、第38條第1 項
    第1 款，罰金罰鍰提高標準條例第2 條，現行法規所定貨幣
    折算新臺幣條例第2 條，判決如主文。
本案經檢察官洪景明到庭執行職務。
中　　華　　民　　國　　94　年　　4   　月　  25  　　日
                  刑事第四庭  法  官  李  昆  南
以上正本證明與原本無異。
如不服本判決，應於送達後10日內，以書狀敘明理由，向本院提
出上訴狀（應附繕本）。
                              書記官  郭  中  明
中　　華　　民　　國　  94　年　  4   　月　　25    　日
附表：
編號  扣案物名稱        數  量       備        註
一、  改造手槍（含彈匣）一支（具殺傷力，槍枝管制編號：
                              0000000000號）
二、  改造子彈          十一顆（三顆具殺傷力，八顆不具殺
                        傷力，全部試射完畢只剩彈殼）
三、  改造槍管        一支（不具阻鐵，槍枝主要組成零件）
四、  制式子彈          一顆（不具殺傷力）
五、  改造手槍（不含彈匣）一支（不具殺傷力，槍枝管制編號
                            ：0000000000 號）
六、  子彈半成品        四顆（均不具殺傷力）
七、  改造槍管          一支（具阻鐵，非主要組成零件）
八、  改造手槍零件      一批（分屬玩具金屬槍身、玩具金屬
                              滑套、玩具金屬彈匣、玩具槍
                              用護木、玩具槍用保險鈕）
九、  火藥              一包（六公克）
十、  底火              八十五個
十一、彈匣              一個（槍枝主要組成零件）
附本案論罪科刑法條：
修正前槍砲彈藥刀械管制條例第11條第4項
未經許可，持有、寄藏或意圖販賣而陳列第一項所列槍砲者，處
一年以上七年以下有期徒刑，併科新臺幣七百萬元以下罰金。
修正前槍砲彈藥刀械管制條例第12條第4項
未經許可，持有、寄藏或意圖販賣而陳列子彈者，處五年以下有
期徒刑，併科新台幣三百萬元以下罰金。
